【裁判字號】    99,上訴,1843
【裁判日期】    991222
【裁判案由】    搶奪等
【裁判全文】
臺灣高等法院高雄分院刑事判決        99年度上訴字第1843號
上  訴  人  臺灣屏東地方法院檢察署檢察官
被      告  程瑞銘
上列上訴人因被告搶奪等案件，不服臺灣屏東地方法院99年度訴
字第927 號中華民國99年9 月27日第一審判決（起訴案號：臺灣
屏東地方法院檢察署99年度偵字第3382號），提起上訴，本院判
決如下：
    主  文
原判決關於搶奪暨定執行刑部分均撤銷。
程瑞銘犯搶奪罪，處有期徒刑拾月。
    事  實
一、程瑞銘於民國99年2 月9 日12時許，在屏東縣屏東市○○街
    328 巷6 之1 號附近，竊取陳永權所有之車牌號碼927-HJC
    號機車（竊盜部分業經原審判處有期徒刑5 月確定），嗣於
    同日12時30分許，行至屏東縣屏東市○○路與工業路口附近
    ，意圖為自己不法所有，並基於搶奪之犯意，趁騎乘機車在
    該路口停等紅燈之孫麗珍未及防備之際，徒手搶奪孫麗珍所
    有置於機車腳踏板處之咖啡色皮包1 只（內有身分證1 張、
    金融卡1 張、行動電話2 支、現金新臺幣《下同》108,500
    元《起訴書記載60,000元》、存摺4 本、私章1 枚、本票16
    張等物）得逞。嗣經孫麗珍報警處理，經警調取路口監視錄
    影畫面循線查獲，始悉上情。
二、案經屏東縣政府警察局屏東分局報告臺灣屏東地方法院檢察
    署檢察官偵查起訴。
    理  由
一、程序部分：
    本件被告程瑞銘所犯係死刑、無期徒刑、最輕本刑為3 年以
    上有期徒刑以外之罪，被告就被訴事實為有罪之陳述，經本
    院聽取當事人之意見後，依刑事訴訟法第273 條之1 第1 項
    之規定，裁定進行簡式審判程序。本件卷內之人證、書證等
    證據，依同法第273 條之2 規定，不受第159 條第1 項關於
    傳聞法則規定之限制，均有證據能力，合先明。
二、上揭犯罪事實，業據被告於原審及本院審理中坦承不諱（原
    審卷第28、37頁之背面、本院卷第28頁），並經證人即被害
    人孫麗珍於警詢（警卷第12-15 頁）及本院審理中（本院卷
    第40-41 頁）證述綦詳，復有偵查報告及監視錄影畫面翻拍
    照片在卷可稽（警卷第2 、19-22 頁），足見被告之自白與
    事實相符，堪信為真實；又被告搶奪被害人孫麗珍之財物，
    其中現金部分為108,500 元等情，已據證人孫麗珍於本院證
    述：我於案發當日被搶皮包內有現金共108,500 元，是分別
    裝在4 個信封袋內，製作警詢筆錄時因驚慌心神未定，所以
    誤述係60,000元，嗣後回想才記起來應該是108,500 元等語
    在卷（本院卷第41頁），核與被告於本院供稱：其所搶得之
    現金確為108,500 元等情完全相符（本院卷第28頁），被告
    搶奪被害人孫麗珍之現金為108,500 元之事實，亦可認定。
    綜上，本件事證明確，被告上開搶奪犯行，堪以認定，應依
    法論科。
三、核被告所為，係犯刑法第325 條第1 項之搶奪罪。又被告以
    一次搶奪犯行，搶得被害人孫麗珍所有之咖啡色皮包1 只（
    內有身分證1 張、金融卡1 張、行動電話2 支、現金108,50
    0 元、存摺4 本、私章1 枚、本票16張等物），為事實上一
    罪（即單純一罪），雖檢察官就被告搶得之現金逾60,000元
    部分未據起訴，然此與已起訴部分具有事實上一罪之關係，
    為起訴效力所及，本院自得併予審理，一併敘明。
四、原審據以論處被告罪刑，固非無見；惟查：
(一)、被告搶奪被害人孫麗珍之財物，其中現金部分為108,500 元
    ，原判決認定為60,000元，已有未當。
(二)、被告就其搶奪之現金108,500 元部分，已與被害人孫麗珍當
    庭和解（尚未給付應賠償之金錢），此有本院和解筆錄在卷
    可憑（本院卷第32-1頁），原判決未及審酌，亦有未合。
五、檢察官以被告搶奪被害人孫麗珍之現金應係108,500 元，指
    摘原判決認定係60,000元為不當，並非全無理由，且原判決
    亦有上開可議之處，自應由本院將原判決關於被告所犯搶奪
    部分撤銷改判。本院審酌被告前有毒品、竊盜等多項犯罪前
    科，此有臺灣高等法院被告前案紀錄表在卷可參（本院卷第
    15-20 頁），顯然素行非佳，且正值青壯，竟不思以正當途
    徑獲取金錢，反搶奪他人之財物，侵害他人之財產權，足見
    其法治觀念薄弱，價值觀念偏差，又以騎乘機車方式，趁被
    害人不備為搶奪行為，非但對被害人之生命身體易生危險，
    且足使一般民眾心生畏懼，危害社會治安甚鉅，並參酌其坦
    承犯行、已與被害人孫麗珍當庭和解（尚未給付應賠償之金
    錢）之犯後態度及其犯罪所生損害等一切情狀，爰量處有期
    徒刑10月。
六、被告其他被訴於99年2 月9 日12時許，在屏東縣屏東市○○
    街328 巷6 之1 號附近，竊取陳永權之機車部分，經原審判
    處有期徒刑5月確定在案，爰不另論列，附此敘明。
據上論結，應依刑事訴訟法第369 條第1 項前段、第364 條、第
299 條第1 項前段，刑法第325 條第1 項，判決如主文。
本案經檢察官張益昌到庭執行職務。
中    華    民    國    99    年    12    月    22    日
                  刑事第三庭  審判長法  官   莊崑山
                                    法  官   莊松泉
                                    法  官   唐照明
以上正本證明與原本無異。
如不服本判決應於收受本判決後10日內向本院提出上訴書狀，其
未敘述上訴理由者，並得於提起上訴後10日內向本院補提理由書
狀（均須按他造當事人之人數附繕本）「切勿逕送上級法院」。
中    華    民    國    99    年    12    月    22    日
                                    書記官   黃琳群
附錄本判決論罪科刑法條：
刑法第325條第1項
意圖為自己或第三人不法之所有，而搶奪他人之動產者，處6 月
以上5 年以下有期徒刑。

司法院資訊處製作；財團法人民間司法改革基金會備份。
